臺灣高等法院刑事裁定
111年度抗字第1792號
抗  告  人  
即  受刑人  鄧彥宏



上列抗告人因聲請定其應執行刑案件，不服臺灣桃園地方法院，
中華民國111年10月26日裁定（111年度聲字第2709號），提起抗
告，本院裁定如下：
    主  文
抗告駁回。                                              
    理  由
一、原裁定意旨略以：
（一）抗告人即受刑人鄧彥宏（下稱受刑人）犯如原裁定附表（
      下稱附表）所示各罪，先後經法院判處如附表所示之刑，
      並分別確定在案（檢察官聲請書附表，除編號9「罪名」
      欄所載「竊盜」應更正為「竊盜、詐欺得利」；「最後事
      實審案號」、「確定判決法院」欄所載「110年度審原易
      字第95、97號」均應更正為「110年度審原易字第95、110
      年度審原訴字第77號（原裁定誤載為第97號，應予更正）
      」外，其餘均引用為原裁定附表），有各該判決書及本院
      被告前案紀錄表在卷可稽。
（二）檢察官依受刑人之請求，聲請就如附表編號1至5、7至10
      、12至14所示得易科罰金之罪，與如附表編號6、11所示
      不得易科罰金之罪，定其應執行之刑，有臺灣桃園地方檢
      察署依102年1月23日修正之刑法第50條調查受刑人是否聲
      請定應執行刑調查表附卷可參。又受刑人所犯如附表所示
      各罪，均係於附表編號1所示判決確定日前為之，並以原
      審法院為如附表所示各罪犯罪事實最後判決之法院，故檢
      察官就受刑人所犯如附表所示之罪，聲請定其應執行之刑
      ，核與刑法第50條第1項第1款、第2項、第53條、第51條
      第5款及刑事訴訟法第477條第1項規定相符，應予准許。
（三）爰綜合審酌受刑人所犯如附表所示各罪，為竊盜罪、加重
      竊盜罪或詐欺得利罪，屬於侵害財產法益之犯罪類型，及
      各罪犯罪時間之密接程度（編號2、5、10部分犯罪時間均
      在109年9月；編號3、12、14部分犯罪時間集中在110年7
      月；編號6、9、13部分犯罪時間相距不到1個月），於併
      合處罰時，其責任非難重複之程度高，不宜酌定較高之執
      行刑；並考量刑法第51條第5款所定外部界限之限制（即
      定應執行刑不得重於附表各編號所示各罪之宣告刑總和「
      有期徒刑8年3月」），及內部界限之拘束（即定應執行刑
      不得重於附表編號1、2、7至11、14所示之罪曾經法院定
      應執行刑加計其他各罪所處刑期總和「有期徒刑6年11月
      」）；再衡酌受刑人犯罪行為之不法與罪責程度、數罪所
      反應受刑人人格特性與傾向，及對其施以矯正之必要性，
      暨受刑人對於本件定應執行刑所陳述之意見等情狀，定其
      應執行有期徒刑5年6月，且不諭知易科罰金折算之標準。
      至受刑人所犯如附表編號1、2所示之罪，雖經執行完畢，
      法院仍應依法就受刑人於判決確定前所犯之數罪定其應執
      行刑，僅於檢察官指揮執行應執行刑時，再就上開形式上
      已執行部分予以折抵，併此敘明等語。
二、抗告意旨略以：按法律上屬於自由裁量事項，並非概無法律
    性之拘束，在法律上有其外部界限及內部界限，前者為法律
    之具體規定，使法院得以具體選擇為適當之裁判；後者則為
    法院為自由裁量時，應考量法律之目的，法律秩序之理念所
    在；法院為裁判時，二者均不得有所逾越。在數罪併罰而有
    二裁判以上，應定其應執行刑之案件，法院所為刑之酌定，
    固屬自由裁量事項，然對法律之內、外部界限，均仍應受其
    拘束（最高法院97年度台抗字第513號裁定意旨參照）。次
    按數罪併罰量刑時，在累進遞減的原則設計上，以最重宣告
    刑乘以0.67而合理得出一具體之整體刑，此乃黃榮聖（應為
    「黃榮堅」）所著「數罪併罰量刑模式之構想」，其計算方
    式為最重刑加上第二重宣告刑乘以0.7，合理得出一具體整
    體執行之刑。再新法實施以來，各法院中對其罪犯所判之例
    ，亦有大幅減輕其刑者，諸如：1.臺灣臺中地方法院98年度
    易字第2067號判決，邱承柏犯恐嚇與詐欺共116罪，其中恐
    嚇取財7罪各判處有期徒刑6月、詐欺109罪各判處有期徒刑3
    月，共計有期徒刑24年1月，定應執行刑為3年4月；2.最高
    法院98年度台上字第6192號判決，被告所犯詐欺27罪合計被
    判處有期徒刑30年7月，定應執行刑為14年；3.本院99年度
    抗字第229號裁定，被告因連續吸食毒品罪，不服臺灣新北
    地方法院刑事庭裁定其應執行刑76月（計6年4月）提出抗告
    ，經裁定認有理由，重新更定應執行刑54月（計4年6月），
    獲寬減刑期1年10月（計22月），故懇請能給予受刑人再一
    個重新量刑、給予最有利之裁定云云。
三、按裁判確定前犯數罪者，除有刑法第50條第1項但書各款情
    形，應由受刑人請求檢察官聲請定應執行刑外，依第51條規
    定併合處罰之。刑法第50條第1項、第53條分別定有明文。
    又按法律上屬於自由裁量之事項，有其外部性界限及內部性
    界限，並非概無拘束，依據法律之具體規定，法院應在其範
    圍選擇為適當之裁判者，為外部性界限；而法院為裁判時，
    應考量法律之目的，及法律秩序之理念所在者，為內部性界
    限，法院為裁判時，二者均不得有所逾越（最高法院80年台
    非字第473號判例參照）。次按數罪併罰之定應執行之刑，
    係出於刑罰經濟與責罰相當之考量，並非予以犯罪行為人或
    受刑人不當之利益，為一種特別的量刑過程，相較於刑法第
    57條所定科刑時應審酌之事項係對一般犯罪行為之裁量，定
    應執行刑之宣告，乃對犯罪行為人本身及所犯各罪之總檢視
    ，除應考量行為人所犯數罪反應出之人格特性，並應權衡審
    酌行為人之責任與整體刑法目的及相關刑事政策，在量刑權
    之法律拘束性原則下，依刑法第51條第5款之規定，採限制
    加重原則，以宣告各刑中之最長期為下限，各刑合併之刑期
    為上限，但最長不得逾30年，資為量刑自由裁量權之外部界
    限，並應受法秩序理念規範之比例原則、平等原則、責罰相
    當原則、重複評價禁止原則等自由裁量權之內部抽象價值要
    求界限之支配，期使輕重得宜，罰當其責，俾符合法律授與
    裁量權之目的，以區別數罪併罰與單純數罪之不同，兼顧刑
    罰衡平原則（最高法院105年度台上字第428號判決意旨參照
    ）。又法院定執行刑時，茍無違法律之內、外部界限，其應
    酌量減輕之幅度為何，實乃裁量權合法行使之範疇，自不得
    遽指違法（最高法院102年度台抗字第932號裁定意旨參照）
    。
四、經查：本件受刑人犯如附表所示之罪，均經分別確定在案，
    因合於數罪併罰，原審於各宣告刑中之最長期（有期徒刑8
    月）以上，於附表編號1至14所示之刑期（有期徒刑5月、4
    月、3月、3月、6月、8月、5月〈2次〉、5月及4月、3月〈2次〉
    、3月〈2次〉、7月〈3次〉、6月、4月、4月〈2次〉）等各刑合併
    之刑期（合計為有期徒刑8年3月）以下；再參以受刑人犯⑴
    如附表編號1、2所示之罪，前曾經臺灣桃園地方法院以110
    年度聲字第3115號裁定其應執行有期徒刑8月確定；⑵如附表
    編號7所示之罪〈2次〉，前曾經臺灣桃園地方法院以110年度
    審原簡字第84號判決併定其應執行有期徒刑8月確定；⑶如附
    表編號8所示之罪〈2次〉，前曾經臺灣桃園地方法院以110年
    度審原簡字第85號判決併定其應執行有期徒刑8月確定；⑷如
    附表編號9所示之罪〈2次〉，前曾經臺灣桃園地方法院以110
    年度審原易字第95號及110年度審原訴字第77號判決併定其
    應執行有期徒刑5月確定；⑸如附表編號10所示之罪〈2次〉，
    前曾經臺灣桃園地方法院以110年度審原簡字第91號判決併
    定其應執行有期徒刑5月確定；⑹如附表編號11所示之罪〈3次
    〉，前曾經臺灣桃園地方法院以110年度審原易字第112號判
    決併定其應執行有期徒刑1年確定；⑺如附表編號14所示之罪
    〈2次〉，前曾經臺灣桃園地方法院以111年度桃原簡字第21號
    判決併定其應執行有期徒刑7月確定，是法院再為更定應執
    行刑時，自應受上開裁判所定其應執行刑加計其他裁判所處
    刑期之內部界限（即8月＋3月＋3月＋6月＋8月＋8月＋8月＋5月＋5
    月＋1年＋6月＋4月＋7月＝6年11月）所拘束。從而，原裁定就受
    刑人犯如附表所示各罪，定其應執行有期徒刑5年6月，既在
    外部性界限（即附表所示各罪刑期合計為8年3月）之範圍內
    ，亦未逾越內部性界限暨前開合計之刑度（6年11月），且
    原裁定予以適度減輕之刑罰折扣，核屬原審定刑裁量權之行
    使，亦未悖於法律秩序之理念，符合法規範之目的。又審酌
    受刑人犯如附表所示各罪，為竊盜、加重竊盜、詐欺得利等
    罪，數罪間之時空連貫、緊密、接續性，侵害法益同質性高
    ，是其所為本難輕縱，且以受刑人犯罪整體歷程觀之，犯罪
    時間亦有間隔，顯見其守法意識薄弱、自我約束能力不佳，
    兼衡受刑人其犯數罪所反映的人格特性、犯罪類型、所侵犯
    者於併合處罰時，其責任非難重複之程度、實現刑罰經濟的
    功能等總體情狀綜合判斷，核原裁定裁量時所斟酌之事由，
    已審酌被告如附表所示之罪是否為同期間內所為，併其行為
    態樣、各罪關係、次數多寡，及所呈現受刑人之人格特質及
    犯罪動機、目的、手段、程度、所生危險、案件之特性、比
    例原則，暨預防需求等綜合因素判斷，將附表所示之罪定其
    應執行有期徒刑5年6月，已屬酌量減輕受刑人之刑期，難謂
    有何違背罪責相當、重複評價禁止原則及裁量濫用之情事，
    亦無違反比例、平等原則、罪刑相當原則及責任遞減原則，
    或認與社會法律情感相違之情，對受刑人顯然無過重之情，
    受刑人認原審合併定應執行刑，有違數罪併罰定應執行刑之
    立法精神云云，要無足採。至抗告意旨所述實務量刑上，於
    定其應執行刑時酌量裁定，係法官酌量個案情形之結果，惟
    數罪併罰之定其應執行刑，係出於刑罰經濟與責罰相當之考
    量，並非予以受刑人不當之利益，矧個案情節不同，並無拘
    束法院裁量權自由行使之效力，揆諸前揭說明，既屬不同案
    件，與抗告人犯罪有多種罪質情形亦不相同，即非本案定其
    應執行刑所應審酌範圍，原裁定於法核無違誤。抗告意旨徒
    憑己見，比附援引他案定其應執行刑之情形，指摘原裁定不
    當，為無理由，應予駁回。
據上論斷，應依刑事訴訟法第412 條，裁定如主文。
中　　華　　民　　國　　111 　年　　11　　月　　24　　日
                  刑事第十七庭  審判長法　官  鄭水銓
                                      法　官  黃雅芬
                                      法　官  沈君玲
以上正本證明與原本無異。
不得再抗告。
                                      書記官  羅敬惟
中　　華　　民　　國　　111 　年　　11　　月　　24　　日